【裁判字號】    98,易,987
【裁判日期】    981105
【裁判案由】    竊盜
【裁判全文】
臺灣彰化地方法院刑事判決               98年度易字第987號
公  訴  人  臺灣彰化地方法院檢察署檢察官
被      告  甲○○
上列被告因竊盜案件，經檢察官提起公訴（九十八年度偵緝字第
五一二號），本院判決如下：
    主  文
甲○○竊盜，累犯，處有期徒刑柒月。
    事  實
一、甲○○前因竊盜案件，經本院以九十七年度彰簡字第四九六
    號判處有期徒刑五月確定，嗣於民國九十七年八月三十一日
    經送監執行，於九十七年九月三日改以易科罰金而執行完畢
    。又因竊盜案件，經本院以九十七年度彰簡字第一二一四號
    判處有期徒刑四月，嗣經上訴，再由本院以九十八年度簡上
    字第十六號駁回上訴而確定，並於九十八年十月十二日送監
    執行，現仍在臺灣彰化監獄彰化分監執行中。詎甲○○仍不
    知悔改，復基於意圖為自己不法所有之竊盜犯意，於九十八
    年三月九日至同月十一日晚上十一時五十分間之某時許，前
    往彰化縣彰化市○○路○段三七六巷六三號二○一室、乙○
    ○租屋處，以不詳方式，侵入該房屋內（無故侵入住居部分
    ，未據告訴），徒手竊取乙○○所有、置放在置物櫃上、存
    錢筒內之現金新臺幣二萬五千元。嗣因乙○○報警處理，經
    警循線查悉上情。
二、案經彰化縣警察局彰化分局報告臺灣彰化地方法院檢察署檢
    察官偵查起訴。
    理  由
一、按被告以外之人於審判外之言詞或書面陳述，除法律有規定
    者外，不得作為證據。被告以外之人於審判外之陳述，雖不
    符前四條之規定，而經當事人於審判程序同意作為證據，法
    院審酌該言詞陳述或書面陳述作成時之情況，認為適當者，
    亦得為證據。當事人、代理人或辯護人於法院調查證據時，
    知有第一百五十九條第一項不得為證據之情形，而未於言詞
    辯論終結前聲明異議者，視為有前項之同意。刑事訴訟法第
    一百五十九條第一項、第一百五十九條之五分別定有明文。
    經查，證人即被害人乙○○於警詢時之證述、彰化縣警察局
    彰化分局刑案現場勘察報告，雖屬被告以外之人於審判外之
    言詞、書面陳述，為傳聞證據，然經本院於審理時當庭直接
    提示而為合法之調查，被告未於言詞辯論終結前聲明異議，
    本院復審酌該言詞、書面陳述均係由證人出於自由意識而陳
    述，並無非法取證之情況，依刑事訴訟法第一百五十九條之
    五之規定，認上開證人於警詢時之證述、刑案現場勘察報告
    ，應得採為認定本件犯罪事實所憑之證據。
二、訊據被告甲○○矢口否認有何竊盜之犯行，辯稱：伊沒有到
    過乙○○租屋處；伊可能在夜市有摸到存錢筒云云。經查：
  (一)乙○○於九十八年三月九日離開上開租屋處，於同月十一日
    晚上十一時五十分許返回租屋處時，發現租屋處房門遭打開
    ，且其所有、置放在置物櫃上、存錢筒內之現金新臺幣二萬
    五千元失竊等情，業經證人乙○○於警詢（警卷第一、二頁
    ）、本院審理（本院卷第二一、二二頁）時，證述明確，並
    有彰化縣警察局彰化分局刑案現場勘察報告一份（警卷第七
    至十三頁）在卷可稽。
  (二)被告甲○○雖辯稱：伊沒有到過乙○○租屋處；伊可能在夜
    市有摸到存錢筒云云。然承辦員警九十八年三月十二日上午
    九時許，前往乙○○上開租屋處勘察，並在置放失竊現金之
    存錢筒上採得三枚指紋，經內政部警政署刑事警察局以指紋
    特徵比對法、指紋電腦比對法鑑驗之結果，認送鑑現場指紋
    一枚（編號0000000－0，採自臥房內電視上塑膠存
    錢筒），經排除所附被害人指紋後，輸入指紋電腦比對確認
    結果，與本局檔存甲○○指紋卡之右環指指紋相符，此有該
    局九十八年三月二十四日刑紋字第○九八○○三八九六二號
    鑑驗書一紙（警卷第五、六頁）附卷為證。再者，證人乙○
    ○於本院審理時，亦證稱：「（驗出指紋的存錢筒是在何處
    購買？）我是在彰化市中央陸橋夜市裡面的夾娃娃機裡面夾
    的。」「（夾到存錢筒的時間是何時？）三、四年前。」「
    （三、四年前夾到存錢筒後，有無放置在其他地方？）沒有
    ，三、四年前夾到之後，都是放在現在的住處，而且都是由
    我使用。」等語（本院卷第二一、二二頁）。乙○○所有之
    存錢筒既係由夾娃娃機內取得，被告自無可能於逛夜市時，
    隨手碰觸而留下指紋；況且，乙○○取得並使用該存錢筒已
    長達三、四年之久，縱使被告曾於逛夜市時，隨手碰觸而留
    下指紋，該指紋亦不可能於乙○○使用長達三、四年後，猶
    清楚留存在存錢筒上，並足供作為鑑驗比對之用。被告上開
    辯詞，顯係事後卸責之詞，不足採信。
  (三)綜上所述，本件事證明確，被告竊盜之犯行，應堪認定。
三、核被告所為，係犯刑法第三百二十條第一項之竊盜罪。被告
    前因竊盜案件，經本院以九十七年度彰簡字第四九六號判處
    有期徒刑五月確定，嗣於九十七年八月三十一日經送監執行
    ，於九十七年九月三日改以易科罰金而執行完畢等情；此有
    臺灣彰化地方法院檢察署刑案資料查註紀錄表及臺灣高等法
    院被告前案紀錄表各一份在卷可稽，其於受有期徒刑執行完
    畢後，五年以內故意再犯本件有期徒刑以上之罪，為累犯，
    應依刑法第四十七條第一項規定，加重其刑。爰審酌被告正
    值青壯之年，竟不思循正當途徑獲取所需，僅因缺錢花用，
    即任意竊取他人財物，嚴重侵害他人財產法益，且前有多次
    竊盜前科，竟猶再犯相同罪名之本案，復於犯罪後，仍飾詞
    以辯，顯不知悔改，自不宜輕縱，另考量被告竊得物品價值
    ，對被害人所生危害程度，及其犯罪之動機、目的、手段、
    生活狀況、智識程度等一切情狀，量處如主文所示之刑。
據上論斷，應依刑事訴訟法第二百九十九條第一項前段，刑法第
三百二十條第一項、第四十七條第一項，刑法施行法第一條之一
，判決如主文。
本案經檢察官林子翔到庭執行職務。
中    華    民    國    98    年    11    月    5     日
                  刑事第六庭          法  官  鄭舜元
以上正本證明與原本無異。
如不服本判決應於收受判決後10日內向本院提出上訴書狀，並
應敘述具體理由。其未敘述上訴理由者，應於上訴期間屆滿後
20日內向本院補提理由書(均須按他造當事人之人數附繕本)
「切勿逕送上級法院」。
告訴人或被害人對於判決如有不服具備理由請求檢察官上訴者，
其上訴期間之計算係以檢察官收受判決正本之日期為準。
中    華    民    國    98    年    11    月    5     日
                                      書記官  陳秀香
附錄：論罪科刑法條
中華民國刑法第320條
意圖為自己或第三人不法之所有，而竊取他人之動產者，為竊盜
罪，處5年以下有期徒刑、拘役或5百元以下罰金。
意圖為自己或第三人不法之利益，而竊佔他人之不動產者，依前
項之規定處斷。
前二項之未遂犯罰之。


司法院資訊處製作；財團法人民間司法改革基金會備份。
